---
title: "Ovarin"
author: "Danil Panshin"
date: "3/10/2021"
output: html_document
---

```{r setup, include=FALSE}
knitr::opts_chunk$set(echo = TRUE)
```

```{r message=FALSE, warning=FALSE}
if (!require("pacman")) install.packages("pacman") 
pacman::p_load(survminer, survival, dplyr)
library(survminer)
library(survival)
library(dplyr)
```


#Преобразуем будущие ковариаты в факторы

```{r warning=FALSE}
ova <- ovarian
ova$rx <- factor(ova$rx, 
                     levels = c("1", "2"), 
                     labels = c("A", "B"))

ova$resid.ds <- factor(ova$resid.ds, 
                           levels = c("1", "2"), 
                           labels = c("no", "yes"))
ova$ecog.ps <- factor(ova$ecog.ps, 
                          levels = c("1", "2"), 
                          labels = c("good", "bad"))

```

#Построим кривую Каплана-Мейра зависимости времени, от метода лечения

```{r warning=FALSE}

surv_object <- Surv(time = ova$futime, event = ova$fustat)
fit1 <- survfit(surv_object ~ rx, data = ova)
summary(fit1)
```

```{r warning=FALSE}
ggsurvplot(fit1, data = ovarian, pval = TRUE)
```
#Построим кривую выживаемости зависимости времени от resid.ds (насколько я понял, наличия метастазов)
Как видно есть существенное различие в выживании пациентов двух груб, но значимого различия всё же достичь не удаётся.
Тоже самое можно сказать и про другие ковариаты. 

```{r warning=FALSE}
fit2 <- survfit(surv_object ~ resid.ds, data = ovarian)
ggsurvplot(fit2, data = ovarian, pval = TRUE)
```
Кривая выжиаемости с ecog.ps
```{r}
fit3 <- survfit(surv_object ~  ecog.ps, data = ova)
ggsurvplot(fit2, data = ova, pval = TRUE)

```

#Оценка факторов влияющих на риск
построим модел пропорциональных рисков Кокса. Я также решил создать факторную переменную, включающую разделение 
пациентов по возрасту на "молодых" и "старых", я разделил их по медиане, возможно это не совсем правильно



```{r warning=FALSE}

median(ova$age)

ova <- ova %>% mutate(age_group = ifelse(age >=56.16544, "old", "young"))

fit.coxph <- coxph(surv_object ~ rx + resid.ds +age_group +ecog.ps, data = ova)
ggforest(fit.coxph, data = ova)


```

По данной диаграмме мы например можем понять, что пациенты с метастазами умирали имеют более всокий риск смерти, 
чем без метастазов, тоже самое можно сказать и про другие ковариаты. Как показано на рафике, соответствующий 95% доверительный интервал составляет 0,071–0,89, и этот результат не является значимым

